臺灣新北地方法院刑事判決
111年度審訴字第1113號
公  訴  人  臺灣新北地方檢察署檢察官
被      告  蔡安增



上列被告因違反毒品危害防制條例案件，經檢察官提起公訴（11
1年度偵字第7431號），於準備程序中，被告就被訴事實為有罪
之陳述，經告以簡式審判程序之旨，並聽取當事人之意見後，本
院合議庭裁定由受命法官獨任進行簡式審判程序，並判決如下：
    主  文
蔡安增犯持有第二級毒品純質淨重二十公克以上罪，處有期徒刑
玖月。
扣案之第二級毒品甲基安非他命拾玖包（合計驗餘淨重貳佰伍拾
柒點壹陸公克，純質淨重壹佰玖拾點陸捌公克，含包裝袋拾玖個
）均沒收銷燬之。
　　事實及理由
一、本件犯罪事實及證據，除犯罪事實欄一第9行「永和區」應
    更正為「中和區」；同欄第10至11行「（合計總毛重：286.
    50公克、驗前總淨重：252.15公克、驗前總純質淨重：186.
    59公克）」應更正、補充為「（驗前總毛重294.73公克、驗
    前總淨重258.65公克、驗餘總淨重257.16公克、驗前總純質
    淨重190.68公克）」；另證據部分補充「被告蔡安增於本院
    準備程序及審理中之自白」外，其餘均引用附件檢察官起訴
    書之記載。
二、論罪科刑：
　㈠核被告所為，係犯毒品危害防制條例第11條第4項之持有第二
    級毒品純質淨重20公克以上罪。
　㈡至被告雖以其於偵審中均自白犯行，犯後態度良好，且其僅
    有國中肄業，智識程度不高，家中尚有母親及妻子需要扶養
    ，為家中主要經濟來源，以及本件犯行並無造成社會重大危
    害為由，請求依刑法第59條規定減輕其刑云云。惟按刑法第
    59條之酌量減輕其刑，必於犯罪之情狀，在客觀上足以引起
    一般同情，認為即予宣告法定最低度刑期，猶嫌過重者，始
    有其適用，至於犯罪動機、情節輕微、素行端正、家計負擔
    、犯後態度等情狀，僅可為法定刑內科刑酌定之標準，不得
    據為酌量減輕之理由（最高法院101年度台上字第679號判決
    要旨參照）。查被告所稱上情，係屬被告之犯後之態度、家
    計負擔及犯罪情節，依上開說明，僅可為法定刑內科刑酌定
    之標準，不得據為酌量減輕之理由，且被告經查獲所持有之
    第二級毒品甲基安非他命純質淨重高達190.68公克，數量非
    微，在客觀上尚不足以引起一般同情，顯無任何情堪憫恕之
    情狀，自無從依刑法第59條規定予以酌減其刑，附此敘明。
　㈢爰以行為人之責任為基礎，審酌被告明知甲基安非他命係禁
    止持有之第二級毒品，竟仍購入而持有之，且其遭警方查獲
    時所持有之甲基安非他命數量非微，非但戕害個人身心健康
    ，亦對社會治安造成潛在危險，所為實屬不該，惟念其犯後
    坦承犯行，態度尚可，兼衡其素行、犯罪之動機、目的、手
    段，暨其高職畢業之智識程度（見被告之個人戶籍資料）、
    自陳目前從事水果批發工作，月收入約新臺幣5、6萬元，家
    中尚有母親及妻子需要扶養之生活狀況等一切情狀，量處如
    主文所示之刑。
三、扣案之甲基安非他命19包（合計驗前淨重258.65公克，驗餘
    淨重257.16公克，驗前純質淨重190.68公克），係本案查獲
    之第二級毒品，不問屬於犯罪行為人與否，均應依毒品危害
    防制條例第18條第1項前段之規定宣告沒收銷燬之。而包裝
    上開毒品之包裝袋19個，因其上殘留之毒品難以析離，且無
    析離之實益與必要，應與其內盛裝之毒品整體視為第二級毒
    品，一併沒收銷燬。至鑑驗用罄部分既已滅失，自無庸宣告
    沒收銷燬。另其餘扣案物，雖為被告所有，然與本案犯行無
    關，爰不予宣告沒收，附此敘明。
據上論斷，應依刑事訴訟法第273條之1第1項、第299條第1項前
段、第310條之2、第454條第2項，判決如主文。
本案經檢察官羅雪舫提起公訴，檢察官王佑瑜到庭執行職務。
中　　華　　民　　國　　111 　年　　11　　月　　17　　日
                  刑事第二十三庭  法　官　朱學瑛
上列正本證明與原本無異。
如不服本判決，應於判決送達後20日內敘明上訴理由，向本院提
出上訴狀 (應附繕本) ，上訴於臺灣高等法院。其未敘述上訴理
由者，應於上訴期間屆滿後20日內向本院補提理由書「切勿逕送
上級法院」。
                                  書記官  盧姿妤
中　　華　　民　　國　　111 　年　　11　　月　　17　　日

附錄本案論罪科刑法條全文：
毒品危害防制條例第11條
持有第一級毒品者，處3年以下有期徒刑、拘役或新臺幣30萬元
以下罰金。
持有第二級毒品者，處2年以下有期徒刑、拘役或新臺幣20萬元
以下罰金。
持有第一級毒品純質淨重十公克以上者，處1年以上7年以下有期
徒刑，得併科新臺幣1百萬元以下罰金。
持有第二級毒品純質淨重二十公克以上者，處6月以上5年以下有
期徒刑，得併科新臺幣70萬元以下罰金。
持有第三級毒品純質淨重五公克以上者，處2年以下有期徒刑，
得併科新臺幣20萬元以下罰金。
持有第四級毒品純質淨重五公克以上者，處1年以下有期徒刑，
得併科新臺幣10萬元以下罰金。
持有專供製造或施用第一級、第二級毒品之器具者，處1年以下
有期徒刑、拘役或新臺幣10萬元以下罰金。

附件：
臺灣新北地方檢察署檢察官起訴書
                                     111年度偵字第7431號
　　被　　　告　蔡安增　男　45歲（民國00年0月00日生）
　　　　　　　　　　　　住新北市○○區○○路0段00巷00號3
　　　　　　　　　　　　樓
　　　　　　　　　　　　居新北市○○區○○街00巷0號3樓
                        (現另案在法務部矯正署臺北看守所                         附設勒戒處所觀察、勒戒中) 
　　　　　　　　　　　　國民身分證統一編號：Z000000000號
　　選任辯護人　李介文律師
　　          　趙元昊律師
                簡靖軒律師
上列被告因違反毒品危害防制條例案件，已經偵查終結，認應提
起公訴，茲將犯罪事實及證據並所犯法條分敘如下：
　　　　犯罪事實
一、蔡安增（所涉施用毒品部分，已執行觀察、勒戒中；另涉嫌
    販賣毒品部分，另為不起訴處分)明知甲基安非他命係屬毒
    品危害防制條例第2條第2項第2款所規定之第二級毒品，非
    經許可不得持有，竟基於持有第二級毒品甲基安非他命純質
    淨重20公克以上之犯意，於民國111年1月11日某時許，在新
    北市淡水區某處，以新臺幣35萬元，向真實姓名年籍不詳之
    人購買含有甲基安非他命成分之白色透明晶體19包後，非法
    持有之。嗣於111年1月11日5時50分許，經警方持搜索票在
    新北市○○區○○路000號地下1樓對被告執行搜索，當場查獲第
    二級毒品甲基安非他命19包（合計總毛重：286.50公克、驗
    前總淨重:252.15公克、驗前總純質淨重：186.59公克），
    始悉上情。
二、新北市政府警察局刑事警察大隊報告偵辦。
　　　　證據並所犯法條
一、證據清單及待證事實：
編號 證據名稱 待證事實 1 被告於警詢及偵查中之自白 被告坦承於上揭時、地，向向真實姓名年籍不詳之人購買含有甲基安非他命成分之白色透明晶體19包之事實。 2 新北市政府警察局刑事警察大隊搜索扣押筆錄、扣押物品目錄表各1份、現場及扣案物照片共26張 證明經警方持搜索票在新北市永和區保平路279號地下1樓對被告執行搜索，當場查獲第二級毒品甲基安非他命19包，且扣案毒品均為被告所有等事實。 3 內政部警政署刑事警察局111年4月13日刑鑑字第1110004485號鑑定書 證明被告為警查獲並扣得甲基安非他命19包（合計總毛重：286.50公克、驗前總淨重:252.15公克、驗前總純質淨重：186.59公克）之事實。 
二、核被告所為，係違反毒品危害防制條例第11條第4項持有純
    質淨重20公克以上第二級毒品罪嫌。扣案之第二級毒品甲基
    安非他命19包（合計總毛重：286.50公克、驗前總淨重:252
    .15公克、驗前總純質淨重：186.59公克），請依毒品危害
    防制條例第18條第1項前段規定宣告沒收銷燬之。
三、依刑事訴訟法第251條第1項提起公訴。
　　此　致
臺灣新北地方法院
中　　華　　民　　國　 111　　年　　8 　　月　　3 　　日
　　　　　　　　　　　　　　　檢　察　官　羅雪舫